臺灣士林地方法院民事判決　　　　　　　　99年度建字第51號
原　　　告　盧振裕
被　　　告　陳文德
訴訟代理人　洪志文律師
　　　　　　方興中律師
上列當事人間請求損害賠償事件，本院於民國100 年3 月8 日言
詞辯論終結，判決如下：
    主  文
原告之訴及假執行之聲請均駁回。
訴訟費用由原告負擔。
    事實及理由
壹、兩造爭執要旨：
一、原告起訴主張：
  (一)緣被告於97年5 月20日與原告簽訂裝修合約書（下稱系爭裝
    修合約書），承攬原告所有台北市○○街38巷16弄1 號5 至
    7 樓房屋（下稱系爭房屋）之裝修工程（下稱系爭工程），
    兩造約定施工期間為97年5 月30日至同年6 月30日，然被告
    逾期仍未完工，且片面停工，迄未完成5 樓後陽台地磚更新
    、新接水管水龍頭之安裝、4 樓半至7 樓公共樓梯間油漆、
    6 樓至7 樓樓梯扶手磨光油漆、5 樓及6 樓西面防水工程等
    部分工程，造成原告每月受有新臺幣（下同）3 萬3,000 元
    之房屋租金損失。經原告於99年3 月1 日以士林天母郵局第
    79號存證信函催告被告出面解決問題，而不獲回應，則原告
    自得依民法第184 條第1 項規定及系爭裝修合約書第10條約
    定，請求被告賠償原告所受自97年7 月1 日起至99年2 月28
    日止、共20個月之房屋租金損失計66萬元。
  (二)對被告答辯所為之陳述：
    1.原告為系爭房屋之所有權人，對系爭房屋有完全使用、收
      益、處分之權，被告違約迄未完成修繕工程，主觀上已具
      使整體工程不完成之故意，且被告拒不修補瑕疵，該等瑕
      疵即係為具備約定之品質及不適於通常使用之施工過失所
      造成，被告確已構成侵權事實。系爭房屋因被告尚未完工
      且拒絕修繕瑕疵而未具備約定品質、不適於通常使用，致
      原告不能出租，被告所為與原告所受損失間當然具有相當
      因果關係，故被告應負民法第184 條第1 項之侵權行為損
      害賠償責任。
    2.被告斷續施工至98年3 月2 日將油漆小包商撤離工地，於
      9 同年3 月9 日下午3 時將所有工作機具及材料取回，迄
      未依約履行完成系爭工程，且被告於98年8 月18日偕同方
      興中律師至系爭房屋現場會勘，確認系爭工程尚未完成，
      原告並請被告修補已施作工作項目之瑕疵，然被告置之不
      理，是被告確有片面停工之情，被告得依系爭裝修合約書
      第10條約定，請求被告負損害賠償責任。
    3.系爭裝修合約書附件一有記載5 樓後陽台地磚更新工程，
      該項目當屬於系爭工程之承攬範圍；水龍頭乃供水管路之
      終端基本附件，為出水開關，是冷熱水管更新應包含水龍
      頭之安裝；原告並無4 樓室內之所有權，而系爭房屋5樓
      與6 樓相通之內梯為開放空間，無樓梯間，唯公共樓梯始
      有樓梯間，故「五六七樓室內及樓梯間從四樓半以上」，
      係指4 樓半至7 樓公共樓梯間油漆；6 樓至7 樓樓梯扶手
      未拋光即逕行上漆，且油漆斑駁，污垢附著亦未去除；5
      樓及6 樓西面牆壁有白化、油漆剝落及滲水現象，未具備
      約定品質及不適於通常使用，有施作不等於完工。
  (三)並聲明：
    1.被告應給付原告66萬元及自起訴狀繕本送達翌日起至清償
      日止，按年息5％計算之利息。
    2.願供擔保，請准宣告假執行。
二、被告則抗辯：
  (一)原告主張依民法第184 條第1 項規定，請求被告賠償其所受
    損害，然對於被告主觀上有何故意或過失？被告究為如何之
    侵權行為？被告所為與原告所受損害間，有何相當因果關係
    ？均未見原告舉證以實其說，原告即無從令被告負損害賠償
    責任。實則系爭工程已於98年3 月9 日完工，兩造間僅存工
    程有無瑕疵之爭執，並無片面停工之事實，原告解除系爭裝
    修工程契約於法不合。
  (二)原告曾以被告片面停工為由，表明解除系爭工程契約，並向
    本院起訴請求返還已給付之工程款，經本院以97年度士簡字
    第1635號判決駁回其訴。依該判決所認定事實，被告於97年
    7 月下旬，乃因無法聯繫原告前來開門，始無法入內施工，
    並非任意片面停工。再者，被告於系爭工程全部完工後，因
    原告一再藉詞推諉拒不驗收，必拒絕給付賸餘之工程款，被
    告乃起訴請求原告給付賸餘之工程款，經本院以99年度士簡
    字第110 號判決被告全部勝訴，依該判決所認定事實，原告
    抗辯其已解除契約，為無理由，且其係以不出面驗收點交之
    不正當行為阻止給付工程尾款之條件成就。
  3.至於原告所稱未完工部分，估價單並未記載5 樓後陽台地磚
    更新工程，是該項目不屬於系爭工程之承攬範圍；系爭裝修
    合約書附件一僅記載冷熱水管更新，不包含水龍頭之安裝；
    系爭裝修合約書附件二記載油漆中「五六七樓室內及樓梯間
    從四樓半以上」，係指5 、6 、7 樓室內樓梯間之油漆，非
    指4 樓半至7 樓公共樓梯間之油漆，縱認係屬公共樓梯間之
    油漆，然由附件二記載之整體文義以觀，4 樓半以上公共樓
    梯間須油漆之部分，顯然僅有「扶手磨光二道漆」及「鐵杆
    黑漆」，而未包括外牆粉刷，況估價單第3 張編號5 亦僅記
    載「樓梯扶手油漆、3.5 樓、6,000-」，未有任何公共樓梯
    間外牆粉刷之記載，益徵公共樓梯間之外牆粉刷，並非雙方
    約定之承攬施工範圍；再者，6 樓至7 樓樓梯扶手磨光油漆
    ，及5 樓及6 樓西面防水工程被告則均有施作。
  4.系爭工程除原本約定之施工範圍外，嗣後另有追加部分工程
    ，有追加部分之估價單可憑，衡諸常情，裝潢工程之施作如
    有調整或增加，難免因此增加工期，致完工日期延宕，如系
    爭工程逾約定期限仍未完工，誠非全然得以歸咎被告。又依
    本院97年度士簡字第1635號宣示判決筆錄所認定之事實，被
    告於97年7 月下旬，係因無法聯繫原告前來開門，始無法入
    內施工，並非任意片面停工，故自97年7 月下旬，原告未前
    往開門讓被告入內施工時起，至原告同意被告復工時止，系
    爭工程遲延未全部完成，實乃不可歸責於被告之事由所致。
  (三)並聲明：
    1.原告之訴駁回。
    2.如受不利判決，願供擔保，請准宣告免為假執行。
貳、本院之判斷：
    原告主張系爭工程關於5 樓後陽台地磚更新、新接水管水龍
    頭之安裝、4 樓半至7 樓公共樓梯間油漆、6 樓至7 樓樓梯
    扶手磨光油漆、5 樓及6 樓西面防水工程部分，被告迄未完
    工即片面停工，經原告催告後，被告未予置理，原告業已依
    系爭裝修合約書第10條約定解除契約，爰依民法第184 條第
    1 項規定及系爭裝修合約書第10條約定，請求被告賠償原告
    租金損失66萬元等語，為被告所否認，並以前詞置辯。是本
    件兩造所爭執者，厥為：(一)系爭房屋5 樓後陽台地磚更新、
    新接水管水龍頭之安裝、4 樓半至7 樓公共樓梯間油漆部分
    ，是否為系爭工程被告承攬範圍？如是，被告就前開工程，
    是否業已完工？(二)系爭工程關於6 樓至7 樓樓梯扶手磨光油
    漆、5 樓及6 樓西面防水工程部分，被告是否業已完工？(三)
    原告依民法第184 條第1 項規定及系爭裝修合約書第10條約
    定，請求被告賠償租金損失66萬元，有無理由？茲析述如下
    ：
一、系爭房屋5 樓後陽台地磚更新、新接水管水龍頭之安裝、4
    樓半至7 樓公共樓梯間油漆部分，是否為系爭工程被告承攬
    範圍：
  (一)就系爭房屋5 樓後陽台地磚更新部分：
    1.原告主張依系爭裝修合約書第9 條約定，本工程所有附件
      及估價單所載項目，被告均須依約施作，系爭裝修合約書
      附件一有記載「5 樓前後陽台地磚更新」，且估價單第1
      頁第15項「5 樓陽台地磚」係指後陽台，被告自應依約施
      作5 樓後陽台地磚更新工程等語，被告則抗辯系爭裝修合
      約書附件一雖有記載5 樓後陽台地磚更新，但不在估價單
      記載項目內，估價單第1 頁第15項「5 樓陽台地磚」係指
      前陽台，故估價單及附件均有記載之項目始為被告承攬範
      圍等語。查系爭裝修合約書之附件一固記載：「5 樓…前
      後陽台鋪地磚…」之內容（本院卷第89頁），惟後附之估
      價單第1 張第15項則記載：「品名：5 樓陽台地磚、規格
      20×20、數量2.74坪」（本院卷第92頁），未載明究係屬
      5 樓前陽台或係後陽台，則估價單第1 張第15項所載「5
      樓陽台地磚」究係指5 樓前陽台或係5 樓後陽台地磚工程
      ，自有先予審究釐清之必要；經查，依原告陳報之系爭工
      程平面圖（本院卷第109 頁）所示，系爭房屋5 樓前陽台
      之面積為2.4 坪、後陽台面積為1.1 坪，是系爭房屋5 樓
      前陽台面積核與估價單第1 章第15項記載之數量2.74坪相
      近，而5 樓後陽台面積與前開估價單所載數量2.74坪則相
      差甚遠，堪認估價單第1 張第15項記載之「5 樓陽台地磚
      」，應僅指「5 樓前陽台地磚」工程，而不含5 樓後陽台
      地磚工程。又估價單第1 章第15項所載數量2.74坪雖與原
      告所陳報系爭房屋5 樓前陽台面積2.4 坪未完全一致，然
      衡諸本件工程為一般住家裝修工程，多係承攬人至房屋現
      場，按定作人指示之裝修範圍為大致測量，非持精密儀器
      為精確測量，其按測量結果製作之估價單數量有些微誤差
      ，並無悖於常情，亦無礙其承攬範圍之認定，是估價單所
      載數量2.74坪與原告陳報5 樓前陽台面積2.4 坪之面積誤
      差，純屬測量及計算結果上之合理誤差，無礙估價單第1
      張第15項記載之「5 樓陽台地磚」係指5 樓前陽台地磚工
      程之認定。是原告主張估價單第1 頁第15 項 「5 樓陽台
      地磚」係指後陽台云云，即非可採。
    2.又估價單第1 張第15項記載之「5 樓陽台地磚」既僅指「
      5 樓前陽台地磚」工程，即與系爭裝修合約書附件一所載
      「5 樓…前後陽台鋪地磚…」之內容不盡相符，則被告承
      攬系爭工程之範圍是否包含「5 樓後陽台地磚更新」工程
      ，即有疑義。經查，系爭裝修合約書所附3 張估價單記載
      日期為97年5 月1 日97年5 月1 日、及97年5 月17日，時
      間均在兩造簽訂系爭裝修合約書（即97年5 月20日）以前
      ，且估價單所載工程總價為763,428 元，系爭裝修合約書
      第7 條則記載「總工程款項經由雙方議定為新臺幣柒拾壹
      萬肆仟元正。」，有前開合約書及估價單可稽（見本院卷
      第87-88 、92-94 頁），衡諸一般住家裝潢工程承攬契約
      ，多為承攬人先至施工現場與定作人確認欲施作之工程項
      目及範圍，待承攬人就該等項目、零件、工資等完成估價
      後，再由定作人決定是否同意按承攬人之報價交付承攬，
      或係雙方再另行議定價格，是堪認本件係被告在確認原告
      欲施作之項目後，先陸續於97年5 月1 日、同年月17日向
      原告提出前開3 紙估價單，報價總金額76萬3,428 元，俟
      兩造另行議定價金為71萬4,000 元，再由原告於97年5 月
      20日書立系爭裝修合約書及附件一、二、三之內容，併同
      前開估價單，交予被告簽署，足見被告承攬系爭工程之施
      作項目，即為初始於97年5 月1 日及同年月17日向原告提
      出之3 紙估價單所記載之項目，而「5 樓後陽台地磚更新
      」既未經記載於估價單中，該項目即非屬系爭工程承攬之
      範疇，被告自無施作之義務。
    3.至於系爭裝修合約書第3 條雖約定「工程範圍：乙方（即
      被告）依照估價單與附件所列項目或說明，經甲方（即原
      告）簽證同意後施工。」（見本院卷第86頁），是前開附
      件形式上雖為系爭裝修合約書之一部，惟探求被告成立系
      爭工程承攬契約之真意，其承攬範圍應限於估價單所載項
      目及數量之工程，已如前述，再者，其係藉承作裝修工程
      以賺取報酬，當無不求報酬、免費為原告施作工程之可能
      ，準此，被告於97年5 月1 日及同年月17日向原告報價76
      萬3,428 元時，其施作項目即未包含系爭房屋5 樓後陽台
      地磚更新，則至97年5 月20日兩造議價結果，被告就估價
      單所載系爭工程項目以較低金額之71萬4,000 元為承包，
      而簽訂系爭裝修合約書時，其承攬範圍及施作項目自亦不
      包含系爭房屋5 樓後陽台地磚更新，始符常理。是原告主
      張系爭裝修合約書附件一有記載5 樓後陽台地磚更新工程
      ，該項目當屬於系爭工程之承攬範圍云云，並非可採。
  (二)新接水管水龍頭之安裝部分：
    原告主張依系爭裝修合約書之附件二第7 行約定「更新5 至
    6 樓冷熱水管」，足見新接水管水龍頭安裝亦為系爭工程承
    攬範圍等語，被告則抗辯新接水管水龍頭之安裝並非系爭工
    程承攬範圍等語。查系爭裝修合約書之附件二記載：「更新
    5-6 樓冷熱水管…」（見本院卷第90頁），稽之後附第1 張
    估價單第20項亦記載：「品名：改冷熱水管及按裝」（見本
    院卷第92頁），則綜觀上開附件二與估價單記載之文義，系
    爭工程中5 至6 樓冷熱水管之更新工程，均未包含新添及安
    裝水龍頭，足認新接水管水龍頭之安裝非屬系爭工程承攬之
    範疇，被告自無施作之義務。又原告雖稱舊有水管為埋藏牆
    內之暗管，水龍頭裝設於牆面，供洗衣等使用，更新水管時
    給被告方便，採明管式施作，水龍頭乃供水管路之終端基本
    附件，當出水開關，苟僅更新水管，而不裝新的水龍頭，違
    反更新意旨云云，惟舊式暗管於更新過程中所拆卸之水龍頭
    ，於拆卸後非即不能使用，是縱使水龍頭乃用水必要之設備
    ，在兩造就系爭工程有安裝新的水龍頭之約定前，被告自無
    安裝新的水龍頭之義務。是原告前開主張，亦非可採。
  (三)系爭房屋4樓半至7 樓公共樓梯間油漆部分：
    1.原告主張系爭裝修合約書附件二倒數第4 行記載「油漆：
      5-6-7 樓室內及樓梯間，從4F半以上」，足見4 樓半至7
      樓公共樓梯間油漆屬系爭工程範圍等語，為被告所否認，
      並以前詞置辯。經查，系爭裝修合約書之附件二記載：「
      油漆：5-6-7 樓室內及樓梯間，從4F半以上，扶手磨光二
      道漆、鐵杆黑漆…」（見本院卷第90頁），其文字描述不
      甚明確，則系爭工程中油漆項目之範圍，究係僅指系爭房
      屋5 至7 樓屋內牆面，抑或尚包含屋外4 樓半至7 樓之公
      共樓梯間牆面？實屬不明。然查，原告在庭自陳系爭房屋
      5 樓與6 樓之間設有屋內樓梯得以相通，6 樓與7 樓間未
      設屋內樓梯，須經由屋外之公共樓梯始能上達7 樓等語（
      見本院卷第100 頁），由此可知，系爭房屋屋內5 至6 樓
      間確設有內部樓梯相通，則以常理衡之，於系爭房屋5至7
      樓屋內施作油漆工程，除應施作環繞5 、6 、7 樓屋內空
      間之牆面，當亦應施作5 樓通往6 樓之內部樓梯所行經之
      牆面，參以系爭裝修合約書除後附第2 張估價單第5 項記
      載「品名：5-6-7 樓水性水泥漆」，此外並無公共樓梯間
      油漆之記載（見本院卷第93頁），足認系爭裝修合約書附
      件二關於前開油漆項目記載之文義，係僅指系爭房屋5 至
      7 樓「屋內」之牆面及樓梯間之油漆。原告主張系爭工程
      包含4樓半以上公共樓梯間之油漆云云，尚非可採。
    2.至於原告主張其並無4 樓室內之所有權，前開附件二之記
      載，如非指公共樓梯間之油漆，豈會記載「4 樓半以上」
      ，足見系爭裝修合約書之附件二油漆項目記載之文義，係
      指系爭房屋5 至7 樓屋內牆面，及4 樓半至7 樓屋外公共
      樓梯間牆面之油漆等語；惟查，系爭裝修工程合約書第3
      張估價單第5 項記載：「 品 名：樓梯扶手油漆、數量：
      3.5 樓」，互核系爭房屋4 樓半至7 樓共有3.5 個樓層之
      實況，足可推知第3 張估價單第5 項記載項目乃係指系爭
      房屋4 樓半至7 樓屋外公共樓梯間樓梯扶手之油漆工程；
      參互勾稽前開估價單及系爭裝修合約書附件二記載：「油
      漆：5-6-7 樓室內及樓梯間，從4F半以上，扶手磨光二道
      漆、鐵杆黑漆…」，即可得知系爭裝修合約書附件二記載
      內容所指之「4F半以上」，係謂屋外公共樓梯間樓梯扶手
      油漆之施作範圍，並非指屋內牆面油漆之施作範圍。是以
      ，系爭裝修合約書附件二油漆項目記載內容之真意應為：
      「油漆：『5-6-7 樓室內及樓梯間』，『從4F半以上，扶
      手磨光二道漆、鐵杆黑漆』…」，亦即系爭工程之油漆項
      目包含「5 至7 樓屋內牆面及樓梯間油漆」、「4 樓半以
      上之扶手磨光二道漆、鐵杆黑漆」等部分，並不及於「4
      樓半至7 樓屋外公共樓梯間牆面油漆」部分，堪以認定。
      是原告前開主張，委不足採。
  (四)本件系爭房屋5 樓後陽台地磚更新、新接水管水龍頭之安裝
    、4 樓半至7 樓公共樓梯間油漆部分，既非系爭工程被告承
    攬範疇，被告自無施作之義務，即無完工與否之問題可言。
二、系爭工程關於6 樓至7 樓樓梯扶手磨光油漆、5 樓及6 樓西
    面防水工程部分，被告是否業已完工部分：
    原告主張系爭房屋6 至7 樓樓梯扶手磨光油漆工程，被告未
    拋光即逕行上漆，且油漆斑駁，污垢附著亦未去除，又系爭
    房屋及5 、6 樓西面牆壁防水工程，該5 樓及6 樓西面牆壁
    有白化、油漆剝落及滲水現象，未具備約定品質及不適於通
    常使用，有施作不等於完工，故尚未完工等語（見本院卷第
    107 頁反面），被告對於系爭房屋6 至7 樓樓梯扶手磨光油
    漆，及5 、6 樓西面牆壁防水工程為系爭工程範圍不爭執，
    惟抗辯其業已完工等語，經查，依據原告前開主張，本件縱
    認原告前開指述非虛，亦僅係被告承攬之工作有無瑕疵之問
    題，原告得另依民法債務不履行之相關規定，請求被告修補
    瑕疵，或請求自行修補之必要費用，其情形究與工程未經施
    作完成之情形有別。是系爭房屋6 至7 樓樓梯扶手磨光油漆
    ，及5 、6 樓西面牆壁防水工程部分被告業已完工，堪以認
    定。
三、原告依民法第184 條第1 項規定及系爭裝修合約書第10條約
    定，請求被告賠償租金損失66萬元，有無理由部分：
  (一)依民法第184 條第1 項規定部分：
    1.按因故意或過失，不法侵害他人之權利者，負損害賠償責
      任；故意以背於善良風俗之方法，加損害於他人者亦同，
      民法第184 條第1 項規定甚明。復按侵權行為，即不法侵
      害他人權利之行為，屬於所謂違法行為之一種，債務不履
      行為債務人侵害債權之行為，性質上雖亦屬侵權行為，但
      法律另有關於債務不履行之規定，故關於侵權行為之規定
      ，於債務不履行不適用之（最高法院43年台上字第752 號
      判例意旨參照）。
    2.查，兩造於97年5 月20日簽訂系爭裝修合約書，約定由被
      告承攬原告所有系爭房屋之裝潢修繕工程，性質上屬於承
      攬契約，則倘本件果有原告所述被告片面停工，系爭工程
      迄未全部完工之情事，被告所侵害者乃原告依系爭工程承
      攬契約所得主張之債權，揆諸前開判例意旨，洵屬債務不
      履行之範疇，並無適用侵權行為之餘地。是原告主張被告
      違反系爭裝修合約書約定之前開行為，係屬侵權行為，請
      求損害賠償等語，尚有誤解，難認有據，應予駁回。
  (二)依系爭裝修合約書第10條約定部分：
    1.按系爭裝修合約書第10條約定：「乙方（即被告）若片面
      停工，經甲方（即原告）催告完成，雙方同意視為解約。
      乙方應負因停工所生損害賠償責任與退還已支付工程款。
      甲方得沒收現場乙方之所有物，乙方願捨棄本合約所支出
      之任何費用請求甲方返還所受利益之權利。驗收完成，乙
      方開立防水保固年保證書予甲方，始付清尾款。」，此
      有上開裝修合約書在卷可稽（見本院卷第87頁）。
    2.原告主張系爭工程關於5 樓後陽台地磚更新、新接水管水
      龍頭之安裝、4 樓半至7 樓公共樓梯間油漆、6 樓至7 樓
      樓梯扶手磨光油漆、5 樓及6 樓西面防水工程部分，被告
      迄未完工即於98年3 月9 日片面停工，其於98年12月26日
      寄發士林天母郵局第493 號存證信函予被告，表示解除系
      爭裝修合約書之催告，復於99年1 月7 日寄發士林天母郵
      局第5 號存證信函予被告，表示解除系爭裝修合約書，依
      系爭裝修合約書第10條約定，兩造已解除契約，被告自應
      負因停工所致原告租金損失66萬元等語，被告則抗辯系爭
      工程業已完工，被告不得解除契約等語。經查，系爭房屋
      5 樓後陽台地磚更新、新接水管水龍頭之安裝、4 樓半至
      7 樓公共樓梯間油漆工程，非屬系爭工程承攬之範疇，被
      告無施作之義務，又6 樓至7 樓樓梯扶手磨光油漆、5 樓
      及6 樓西面防水工程，則業經被告施作完成，僅存工程有
      無瑕疵之爭議，俱如前述，足認系爭工程業已完工，被告
      並無片面停工之情事；再者，本件原告非但未依系爭裝修
      合約書第10條約定，沒收被告留置系爭屋內之工作機具及
      材料，甚且於98年3 月9 日同意被告將該等機具及材料取
      回（見本院卷第49頁反面），益徵系爭工程確已完工之事
      實。本件系爭工程既已完工，被告亦未於98年3 月9 日片
      面停工，即與系爭裝修合約書第10條約定之要件不符，則
      原告依系爭裝修合約書第10條約定解除契約，並請求被告
      賠償租金損失66萬元，即非有據，不應准許。
參、從而，原告本於民法第184 條第1 項規定及系爭裝修合約書
    第10條約定，請求被告給付66萬元及自起訴狀繕本送達翌日
    起至清償日止，按年息5 ％計算之利息，為無理由，應予駁
    回。又原告之訴既經駁回，其假執行之聲請即失所附麗，應
    併予駁回。
肆、本件事證已臻明確，兩造其餘攻擊防禦方法及證據調查，核
    與本件判決結果不生影響，爰不逐一審酌論述，併此敘明。
伍、訴訟費用負擔之依據：依民事訴訟法第78條。
中    華    民    國   100    年    3     月    31    日
                  民事第一庭  法  官  陳燁真
以上正本證明與原本無異。
如對本判決上訴，應於判決送達後20日內向本院提出上訴狀，若
委任律師提起上訴者，應一併繳納上訴審裁判費，否則本院得不
命補正逕行駁回上訴。
中    華    民    國   100    年    4     月    01    日
                              書記官  謝達人